【裁判字號】    90,毒抗,143
【裁判日期】    900716
【裁判案由】    聲請強制戒治
【裁判全文】
臺灣高等法院高雄分院刑事裁定    九十年度毒抗字第一四三號
    抗  告  人
    即  被  告  甲○○
右抗告人因違反毒品危害防制條例案件，不服臺灣高雄地方法院九十年度毒聲字第二
五六五號中華民國九十年四月二十四日第一審裁定（聲請案號：臺灣高雄地方法院檢
察署九十年度偵字第六七二六號），提起抗告，本院裁定如左：
      主  文
抗告駁回
      理  由
一、按犯毒品危害防制條例第十條（即施用第一、二級毒品）之罪者，檢察官應先將
    被告送勒戒處所觀察、勒戒，其期間不得逾一月；經觀察勒戒後，有繼續施用毒
    品之傾向者，由檢察官聲請法院裁定令入戒治處所施以強制戒治；強制戒治期滿
    或交付保護管束期滿，應由檢察官為不起訴之處分。依上開規定為不起訴之處分
    後，五年內再犯第十條之罪者，不適用前項（應不起訴處分）之規定，但應由檢
    察官聲請法院裁定先令入戒治處所施以強制戒治。三犯以上者亦同。毒品危害防
    制條例第二十條第一項、第二項後段、第二十三條第一、二項分別定有明文。
二、本件抗告意旨略以被告於八十九年四月六日為警查獲後雖有採取尿液，但當時採
    尿時被告於警方人員要求下，將尿液收集於瓶子後，警方人員又以瓶子會漏為由
    ，將被告尿液倒在另一瓶子，被告因未施用毒品，不疑有他，迨八十九年四月二
    十四日開庭時檢察官提示檢驗報告，被告始知悉係警方人員在動手腳。被告並未
    施用毒品，原審以檢驗報告為憑據，認被告有施用第二級毒品顯有未當，並聲請
    將尿液重新送檢驗云云。
三、經查被告於八十七年間因違反毒品危害防制條例案件，經觀察勒戒、強制戒治後
    ，經台灣高雄地方法院檢察官於八十九年四月五日以八十九年度戒毒偵字第四０
    四號（八十八年度戒執緝一字第五七號）為不起訴處分，被告又因違反毒品危害
    防制條例案件，經台灣台南地方法院判決有期徒刑三月，嗣經台灣高等法院台南
    分院駁回上訴確定。另本案被告又因違反毒品危害防制條例案件，於九十年四月
    六日為警查獲後，經採集尿液，呈安非他命陽性反應，此有高雄市政府衛生局煙
    毒尿液檢驗成續書在卷可憑，此外復有被告為警查獲時查扣之安非他二中包六十
    九公克及二十一小包共六十九公克，足憑佐證，被告有施用安非他命犯行洵堪認
    定；被告雖辯稱該尿液係警方人員動手腳，惟被告於警訊時即供稱「（警方所提
    供乾淨塑膠空瓶內裝之尿液是否由你親自排放並當面封緘？）是的沒有錯」等語
    ，又被告嗣經原審再採集尿液連同原先採集之尿液送鑑定是否ＤＮＡ相同，惟送
    驗之二瓶尿液經檢測均呈「NON-SECREATOR」（即有40%比例的人血型物質無法分
    泌至尿液中，此類人被稱為NON-SECREATOR)，而原警方所採集之尿液經再度檢測
    確仍呈安非他命陽性反應，有高雄醫學大學附設中和紀念醫院濫用藥物尿液檢驗
    報告在卷可憑，是該尿液雖無法檢測出ＤＮＡ，惟此不能做為被告有利之認定。
    原審依毒品危害防制條例第二十三條第二項裁定被告應令入戒治處所施以強制戒
    治一年，經核並無違誤，抗告意旨否認有施用毒品，指摘原裁定不當，為無理由
    ，應予駁回。
四、據上論結，應依刑事訴訟法第四百十二條，裁定如主文。
中    華    民    國      九十      年       七       月     十六   日
                              臺灣高等法院高雄分院刑事第五庭
                                  審判長法官  吳水木
        法官  洪慶鐘
                                        法官  趙文淵
右正本證明與原本無異。
不得再抗告。
                                      書記官  高惠珠
中    華    民    國      九十      年       七       月     十九   日
                                                                    Ｄ


司法院資訊處製作；財團法人民間司法改革基金會備份。
